Ewald-Kohle AG, Recklinghausen
BBA 4
- Ewald-Kohle AG, Recklinghausen, 1869 - 1995; BBA 4; Grubenvorstand / Aufsichtsrat: Gewerkschaft Ewald 1871-1935 (26) Gewerkschaft König Ludwig 1872-1935 (10) Bergbau-AG Ewald-König Ludwig 1932-1963 (13) Gewerken: Gewerkschaft Ewald 1871-1935(16) Gewerkschaft Ewald-Fortsetzung 1902-1903 (1) Gewerks
  - Wohnungswesen der Ewald-Kohle AG
    - Baukonzession für ein Wohnhaus Stimmbergstraße 192 in Erkenschwick, 1908; 1276
    - Baukonzession für ein Wohnhaus Stimmbergstraße 194 in Erkenschwick, 1908; 1277
    - Baukonzession für ein Beamtenwohnhaus Ewaldstraße in Herten, 1907; 1278
    - Baukonzession für 3 Beamtenwohnhäuser Ewaldstraße in Herten, 1908; 1279
    - Baukonzession für ein Stallgebäude am Beamtenwohnhaus Ewaldstraße 60 in Herten, 1918; 1280
    - Baukonzession zum Bau einer Stallung in der Kolonie Ewald-Fortsetzung in Erkenschwick, 1909; 1281
      Kolonie Ewald-Fortsetzung
    - Baukonzession für ein Wohnhaus Horneburger Straße 318 in Herten, 1903; 1282
      Herten, Horneburger Str.
    - Baukonzession für ein Wohnhaus Moltkestraße 1 in Herten, 1909; 1283
      Herten, Moltkestr.
    - Baukonzession für ein Wohnhaus Moltkestraße 2 in Herten, 1909; 1284
    - Baukonzession für ein Wohnhaus Moltkestraße 3 in Herten, 1909; 1285
    - Baukonzession für ein Wohnhaus Moltkestraße 4 in Herten, 1909; 1286
    - Baukonzession für ein Wohnhaus Moltkestraße 5 in Herten, 1909; 1287
    - Baukonzession für ein Wohnhaus Moltkestraße 6 in Herten, 1909; 1288
    - Baukonzession für ein Wohnhaus Moltkestraße 7 in Herten, 1909; 1289
    - Baukonzession für ein Wohnhaus Moltkestraße 8 in Herten, 1909; 1290
    - Baukonzession für ein Wohnhaus Moltkestraße 10 in Herten, 1909; 1291
    - Baukonzession für ein Wohnhaus Moltkestraße 12 in Herten, 1909; 1292
    - Baukonzession für ein Wohnhaus Moltkestraße 14 in Herten, 1909; 1293
    - Baukonzession für ein Wohnhaus Moltkestraße 16 in Herten, 1909; 1294
    - Baukonzession für ein Wohnhaus Moltkestraße 17 in Herten, 1909; 1295
    - Baukonzession für ein Wohnhaus Moltkestraße 18 in Herten, 1909; 1296
    - Baukonzession für ein Wohnhaus Moltkestraße 19 in Herten, 1909; 1297
    - Baukonzession für ein Wohnhaus Moltkestraße 20 in Herten, 1909; 1298
    - Baukonzession für ein Wohnhaus Moltkestraße 21 in Herten, 1909; 1299
    - Baukonzession für ein Wohnhaus Moltkestraße 22 in Herten, 1909; 1300
    - Baukonzession für ein Wohnhaus Moltkestraße 24 in Herten, 1909; 1301
    - Baukonzession für ein Wohnhaus Moltkestraße 26 in Herten, 1909; 1302
    - Baukonzession für ein Wohnhaus Bismarckstraße 7 in Herten, 1909; 1303
      Herten, Bismarckstr.
    - Baukonzession für ein Wohnhaus Bismarckstraße 9 in Herten, 1909; 1304
    - Baukonzession für ein Wohnhaus Bismarckstraße 10 in Herten, 1909; 1305
    - Baukonzession für ein Wohnhaus Bismarckstraße 11 in Herten, 1909; 1306
    - Baukonzession für ein Wohnhaus Bismarckstraße 12 in Herten, 1909; 1307
    - Baukonzession für ein Wohnhaus Bismarckstraße 13 in Herten, 1909; 1308
    - Baukonzession für ein Wohnhaus Bismarckstraße 14 in Herten, 1909; 1309
    - Baukonzession für ein Wohnhaus Bismarckstraße 15 in Herten, 1909; 1310
    - Baukonzession für ein Wohnhaus Bismarckstraße 16 in Herten, 1909; 1311
    - Baukonzession für ein Wohnhaus Bismarckstraße 17 in Herten, 1909; 1312
    - Baukonzession für ein Wohnhaus Bismarckstraße 18 in Herten, 1909; 1313
    - Baukonzession für ein Wohnhaus Bismarckstraße 20 in Herten, 1909; 1314
    - Baukonzession für ein Wohnhaus Bismarckstraße 22 in Herten, 1909; 1315
    - Baukonzession für ein Wohnhaus Bismarckstraße 24 in Herten, 1909; 1316
    - Baukonzession für ein Wohnhaus Bismarckstraße 26 in Herten, 1909; 1317
    - Baukonzession für ein Wohnhaus Bismarckstraße 28 in Herten, 1909; 1318
    - Baukonzession für ein Wohnhaus Bismarckstraße 30 in Herten, 1909; 1319
    - Baukonzession für ein Wohnhaus Bismarckstraße 31 und 33 in Herten, 1910 - 1911; 1321
    - Baukonzession für ein Wohnhaus Bismarckstraße 38 in Herten, 1909; 1322
    - Baukonzession für ein Wohnhaus Bismarckstraße 40 in Herten, 1909; 1323
    - Baukonzession für ein Wohnhaus Bismarckstraße 42 in Herten, 1909; 1324
    - Baukonzession für ein Wohnhaus Bismarckstraße 44 in Herten, 1910; 1325
    - Baukonzession für ein Wohnhaus Roonstraße 2 in Herten, 1909; 1326
    - Baukonzession für ein Wohnhaus Roonstraße 4 in Herten, 1909; 1327
    - Baukonzession für ein Wohnhaus Roonstraße 5 in Herten, 1910; 1328
    - Baukonzession für ein Wohnhaus Roonstraße 6 a und 6 b in Herten, 1909; 1329
    - Baukonzession für ein Wohnhaus Roonstraße 6 c und 6 d in Herten, 1910; 1330
    - Baukonzession für ein Wohnhaus Roonstraße 7 in Herten, 1910; 1331
    - Baukonzession für ein Wohnhaus Roonstraße 8 in Herten, 1909; 1332
    - Baukonzession für ein Wohnhaus Roonstraße 10 in Herten, 1909; 1333
    - Baukonzession für ein Wohnhaus Roonstraße 11 in Herten, 1909; 1334
    - Baukonzession für ein Wohnhaus Roonstraße 12 in Herten, 1909; 1335
    - Baukonzession für ein Wohnhaus Roonstraße 13 in Herten, 1909; 1336
    - Baukonzession für ein Wohnhaus Roonstraße 15 in Herten, 1909; 1337
    - Baukonzession für ein Wohnhaus Roonstraße 17 in Herten, 1909; 1338
    - Baukonzession für ein Wohnhaus Roonstraße 19 in Herten, 1909; 1339
    - Konzessionen für die Errichtung einer Kolonie auf dem Geitenfeld in Recklinghausen, 1897 - 1940; 1340
      Recklinghausen, Geitenfeld
  - Grundstückswesen der Ewald-Kohle AG
    - Geländeanpachtung im Forst Eppenbruch aus dem Besitz des Grafen Droste zu Vischering von Nesselrode-Reichenstein, mit Flurkarten, 1922; 1341
      Droste zu Vischering v. Nesselrode-Reichenstein
    - Vertrag und Schriftwechsel mit der Verwaltung des Grafen Felix Droste zu Vischering von Nesselrode-Reichenstein über Grunderwerb in Herten, 1911; 1342
    - Pachtverträge mit dem Grafen Hermann Droste zu Vischering von Nesselrode-Reichenstein, 1896; 1905; 1343
    - Vertrag und Schriftwechsel mit dem Grafen Hermann Droste zu Vischering von Nesselrode-Reichenstein über ein Haldengrundstück in Resse, 1898 - 1899; 1344
      Halde
    - Pachtverträge über die landwirtschaftliche Nutzung von Grundstücken der Zeche Ewald-Fortsetzung, 1918 - 1919; 1345
    - Schriftwechsel zur Überbrückung der Gräben an den Kreisstraßen, 1896 - 1905; 1346
    - Pachtvertrag über den Engelkampschen Hof, Schriftwechsel mit dem Pächter Heinrich Vorwerk, 1909 - 1919; 1347
      Vorwerk, Heinrich
      Hof Engelkamp
    - Auszüge aus dem Grundbuch der Gemeinde Herten, 1900 - 1907; 1348
    - Kataster- und Grundbuchauszüge des Bauunternehmers Heinrich Walter, 1903 - 1908; 1349
      Walter, Heinrich
    - Schriftwechsel über Grundbuchneuordnung, 1908 - 1909; 1350
    - Grundbuchauszüge, 1910 - 1921; 1351; Grundbuchtabelle; Grundbuch von Buer, Kreis Recklinghausen-Buer, Band 57, Blatt Nr. 1032
    - Grundbuchauszüge, 1903 - 1909; 1352; Grundbuch von Datteln, Kreis Recklinghausen, Band 28, Blatt Nr. 328 und Band 36, Blatt Nr. 710; Grundbuch von Recklinghausen-Kirchspiel, Kreis Recklinghausen, Band 54, Blatt Nr. 1214 und Blatt Nr. 1215; Grundbuch von Recklinghausen, Kreis Recklinghausen, Band 26, Blatt Nr. 52; Grundbuch von Recklinghausen, Gemeinde Herten, Band 2, Blatt Nr. 44; Grundbuch des Kreises Recklinghausen, Band 27, Blatt Nr. 4; Grundbuch von Oer, Kreis Recklinghausen, Band 12, Blatt Nr. 232
    - Schriftwechsel über die Abtretung von Straßenparzellen an die Stadt Buer, 1925 - 1930; 1353
    - Unterlagen über erworbene Grundstücke für Arbeiterwohnungen in Herten, 1872; 1354
    - Unterlagen und Schriftwechsel über Grundstücksfragen in Herten, 1902 - 1911; 1355
    - Schriftwechsel über Grunderwerb für die Schachtanlage Ewald-Fortsetzung in Erkenschwick, 1899 - 1907; 1356
    - Schriftwechsel über den Ankauf von Grundstücken in Herten, 1908 - 1916; 1357
    - Schriftwechsel über Grunderwerb bzw. Verpachtung in Stuckenbusch, 1914 - 1923; 1358
    - Unterlagen und Schriftwechsel über Grunderwerb in Buer, 1895 - 1898; 1359
    - Unterlagen und Schriftwechsel über Grunderwerb in Buer, 1898 - 1910; 1360
    - Unterlagen und Schriftwechsel über Grunderwerb in Buer, 1906 - 1910; 1361
    - Schriftwechsel über den Erwerb von Interessentengrundstücken in Buer, 1907 - 1933; 1362
    - Schriftwechsel zum Grunderwerb für die Ewaldstraße und die Stimmbergstraße, 1902 - 1906; 1363
    - Schriftwechsel zum Grunderwerb an der Stimmbergstraße, 1911 - 1920; 1364
    - Pachtvertrag und Schriftwechsel mit Engelbertus Herzog von Arenberg über Grundstücke im Landkreis Recklinghausen für die Grubenanschlussbahn, 1902 - 1906; 1365
      Grubenanschlußbahn
      Arenberg, Engelbertus von
    - Unterlagen und Schriftwechsel über Grunderwerb am Stimmberg in der Haardt für die Sandgewinnung, 1904 - 1913; 1366
    - Unterlagen und Schriftwechsel über den Erwerb von Interessentengrundstücken (Wegeparzellen u. a.) in der Herter Mark, 1924 - 1926; 1367
    - Vertrag und Schriftwechsel über Grundaustausch in der Haardt mit Engelbert Maria Herzog von Arenberg, 1924 - 1926; 1368
    - Schriftwechsel zum Grunderwerb für das Abteufen von Schacht 5 und für Verbindungswege, 1904 - 1914; 1369
    - Unterlagen und Schriftwechsel zum Grunderwerb für die Werksbahn zwischen den Schachtanlagen Ewald 1/2 und Ewald 3/4, 1895 - 1901; 1370
    - Unterlagen und Schriftwechsel zum Grunderwerb für die Anschlussbahn Ewald, 1900 - 1909; 1371
    - Schriftwechsel zum Grunderwerb von Franz Albrink für die Grubenanschlussbahn Ewald, 1902 - 1903; 1372
      Albrink, Franz
    - Schriftwechsel zum Grunderwerb von Wilhelm Becker für die Grubenanschlussbahn Ewald, 1902 - 1905; 1373
      Becker, Wilhelm
    - Schriftwechsel zum Grunderwerb von Clemens Wilhelm Ridder für die Grubenanschlussbahn Ewald, 1902 - 1905; 1374
      Ridder, Clemens Wilhelm
    - Schriftwechsel zum Grunderwerb von Heinrich Tigges für die Grubenanschlussbahn Ewald, 1902 - 1905; 1375
      Tigges, Heinrich
    - Schriftwechsel zum Grunderwerb von Heinrich Ridder für die Grubenanschlussbahn Ewald, 1921; 1376
      Ridder, Heinrich
    - Schriftwechsel zum Grunderwerb von Hermann Jasmann für die Grubenanschlussbahn Ewald, 1909 - 1917; 1377
      Jasmann, Hermann
    - Schriftwechsel zum Grunderwerb von Wilhelm Bergmann für die Grubenanschlussbahn Ewald, 1909 - 1913; 1378
      Bergmann, Wilhelm
    - Schriftwechsel zum Grunderwerb von Johann Gössling für die Grubenanschlussbahn Ewald, 1909 - 1912; 1379
      Gössling, Johann
    - Schriftwechsel zum Grunderwerb von Theodor Frentrupp genannt Biermann, 1909 - 1912; 1380
      Frentrupp, Theodor
    - Schriftwechsel zum Grunderwerb von Heinrich Tönnies genannt Lötte, 1909 - 1912; 1381
      Tönnies, Heinrich
    - Schriftwechsel zum Grunderwerb von Wilhelm Hölscher, 1909 - 1918; 1382
      Hölscher, Wilhelm
    - Schriftwechsel zum Grunderwerb von Johann Gössling für die Anschlussbahn Ewald, 1909 - 1915; 1383
    - Schriftwechsel über Grunderwerb von Antonette Sonntag genannt Backhaus für die Anschlussbahn Ewald, 1909 - 1921; 1384
      Sonntag, Antonette
    - Schriftwechsel zum Grunderwerb von Johann und Lisette Arndt für die Anschlussbahn Ewald, 1909 - 1920; 1385
      Arndt, Johann
      Arndt, Lisette
    - Schriftwechsel zum Grunderwerb von Heinrich Stegemann genannt Rüping für die Anschlussbahn Ewald, 1914 - 1921; 1386
      Stegemann, Heinrich
    - Schriftwechsel zum Grunderwerb von der Witwe Josefine Engelskamp und der Witwe Sternemann, 1912 - 1918; 1387
      Engelskamp, Josefine
      Sternemann
    - Schriftwechsel zum Grunderwerb von Heinrich Schröder genannt Nehlmann, 1912 - 1921; 1388
      Schröder, Heinrich
    - Schriftwechsel zum Grunderwerb von Stephan Denninghaus für die Anschlussbahn Ewald, 1911 - 1917; 1389
      Denninghaus, Stephan
    - Schriftwechsel zum Grunderwerb von Graf von Nesselrode-Reichenstein für die Anschlussbahn Ewald, 1917; 1390
      Nesselrode-Reichenstein, von <Graf>
    - Register der Grunderwerbsverträge für die Anschlussbahn der Zeche Ewald-Fortsetzung, 1902; 1391
    - Schriftwechsel mit der Königlichen Eisenbahndirektion Essen über Grunderwerb für die Erweiterung des Bahnhofs Sinsen für die Anschlußbahn Ewald, 1902; 1392
    - Schriftwechsel zum Grunderwerb von Graf von Nesselrode-Reichenstein für die Hafenanschlussbahn, 1912 - 1917; 1393
      Hafenbahn
    - Schriftwechsel zum Grunderwerb für die Erweiterung der Bahnhofsanlage Ewald 3/4, 1920 - 1923; 1394
    - Schriftwechsel mit der Herzoglich Arenbergischen Hof- und Rentkammer über Grundstücksbenutzung für eine Rohrverlegung, 1902 - 1915; 1395
    - Schriftwechsel mit dem Landesbauamt über die Verlegung von Abwasserleitungen, 1914 - 1915; 1396
    - Schriftwechsel zum Grunderwerb für die Verlegung von Abwasserleitungen zur Emscher, 1901 - 1905; 1397
    - Schriftwechsel zum Grunderwerb für die Verlegung von Abwasserleitungen, 1903 - 1915; 1398
    - Schriftwechsel und Unterlagen über den Verkauf von Grundbesitz der Zeche Ewald an Bergassessor Carl Ruschen, 1904 - 1921; 1399
    - Schriftwechsel und Unterlagen über den Verkauf von Grundbesitz der Zeche Ewald an Betriebsführer Carl Gilfert, 1903 - 1911; 1400
      Gilfert, Carl
    - Schriftwechsel und Unterlagen über den Verkauf von Grundbesitz der Zeche Ewald an Bergassessor Emil Sträter und danach an Betriebsinspektor Julius Brinkmann, 1911 - 1921; 1401
      Sträter, Emil
      Brinkmann, Julius
    - Schriftwechsel und Unterlagen zum Grundstück des Rechnungsführers Adolf Lachenwitz, 1911 - 1921; 1402
      Lachenwitz, Adolf
    - Schriftwechsel und Unterlagen zum Grundstück des Bergwerksdirektors Heinrich Busch, 1911 - 1922; 1403
      Busch, Heinrich
    - Schriftwechsel und Unterlagen zum Grundstück des Rechnungsführers Gustav Sieber, 1917 - 1924; 1404
      Sieber, Gustav
    - Schriftwechsel zum Grunderwerb von dem Bauunternehmer Franz Hinsken an der Schützenstraße und an der Waldstraße in Herten, 1896 - 1919; 1405
      Hinsken, Franz
      Herten, Waldstr.
    - Schriftwechsel zum Grunderwerb von der Katholischen Kirchengemeinde St. Antonius, 1914 - 1918; 1406
      Katholische Kirchengemeinde St. Antonius
    - Schriftwechsel zum Grunderwerb von der Witwe Maria Brune, von Josef Volmer (genannt Töns), Franz Schulte, Theodor Bors und Johann Vollmer (genannt Benner), 1916 - 1917; 1407
      Brune, Maria
      Volmer, Josef
      Schulte, Franz
      Bors, Theodor
      Vollmer, Johann
    - Schriftwechsel zum Grunderwerb von der Katholischen Kirchengemeinde St. Antonius, 1926 - 1927; 1408
    - Schriftwechsel und Unterlagen zu den Grundstücken des Bauunternehmers Heinrich Schlüter, 1913 - 1919; 1409
      Schlüter, Heinrich
    - Grunderwerb von der Witwe Emilie Friese, Grünstraße 7, Buer-Resse, 1916 - 1919; 1410
      Friese, Emilie
      Gelsenkirchen, Grünstr.
    - Schriftwechsel zum Grunderwerb von Bergmann Johann Lobert, Arminiusstraße 4, Buer-Resse, 1916 - 1919; 1411
      Lobert, Johann
      Gelsenkirchen, Arminiusstr.
    - Schriftwechsel zum Grunderwerb von Bergmann Johann Bramowski, Arminiusstraße 9, Buer-Resse, 1918 - 1921; 1412
      Bramowski, Johann
    - Schriftwechsel zum Grunderwerb von Schreinermeister Theodor Flockert, Friedhofstraße 5, Buer-Resse, 1919 - 1920; 1413
      Flockert, Theodor
      Gelsenkirchen, Friedhofstr.
    - Schriftwechsel zum Grunderwerb in Buer-Resse von Gastwirt Johann Laufer, 1926 - 1927; 1414
      Laufer, Johann
    - Schriftwechsel über Grunderwerb in Erkenschwick von der Witwe von Heinrich Schulte-Hubbert, 1909 - 1910; 1415
      Schulte-Hubbert, Heinrich
    - Schriftwechsel zum Grunderwerb in Hachhausen von Wilhelm Schulte-Hubert, 1910; 1416
      Schulte-Hubert, Wilhelm
    - Schriftwechsel zum Grunderwerb in Erkenschwick von Friedrich Schnittger, 1913 - 1921; 1417
      Schnittger, Friedrich
    - Schriftwechsel zum Grunderwerb in Erkenschwick von Bankier Bernhard Rose, 1916 - 1918; 1418
      Rose, Bernhard
    - Schriftwechsel zum Grunderwerb in Erkenschwick von Bergmann Heinrich Wallenfels, 1917 - 1918; 1419
      Wallenfels, Heinrich
    - Schriftwechsel zum Erwerb des Hofs Schulte-Hubbert genannt Hölken'scher Hof, 1917 - 1918; 1420
      Hof Schulte-Hubbert
    - Schriftwechsel zum Grunderwerb in Erkenschwick von Landwirt Heinrich Deimel, 1924 - 1927; 1421
      Deimel, Heinrich
    - Schriftwechsel zum Grunderwerb in Erkenschwick von der Rapener Dampfziegelei, 1912 - 1917; 1422
      Rapener Dampfziegelei
    - Schriftwechsel zum Grunderwerb in Rapen von Zimmermann Heinrich Gößling, 1927; 1423
      Gößling, Heinrich
    - Schriftwechsel zum Grunderwerb in Rapen von Bergmann Eduard Theodor Trentrop, 1927; 1424
      Trentrop, Eduard Theodor
    - Schriftwechsel zum Grunderwerb in Rapen von Landwirt Wilhelm Bergmann, 1927; 1425
    - Schriftwechsel zum Grunderwerb in Erkenschwick von Josef Trattenberg, 1899; 1426
      Trattenberg, Josef
    - Schriftwechsel zum Grunderwerb in Erkenschwick von Wilhelm Becker, 1899; 1427
    - Schriftwechsel zum Grunderwerb in Erkenschwick von Fritz Schnettger, 1899 - 1925; 1428
      Schnettger, Fritz
    - Schriftwechsel zum Grunderwerb in Erkenschwick von Heinrich Schulte-Hubbert, 1899 - 1900; 1429
    - Schriftwechsel zum Grunderwerb in Erkenschwick von Heinrich Flögel, 1899 - 1913; 1430
      Flögel, Heinrich
    - Schriftwechsel zum Grunderwerb in Erkenschwick von Wilhelm Schmülling, 1899 - 1900; 1431
      Schmülling, Wilhelm
    - Schriftwechsel zum Grunderwerb in Erkenschwick von Heinrich Kemper, 1899 - 1901; 1432
      Kemper, Heinrich
    - Schriftwechsel zum Grunderwerb in Erkenschwick von Johann Tenemann, 1899 - 1900; 1433
      Tenemann, Johann
    - Schriftwechsel zum Grunderwerb in Erkenschwick von Wilhelm Tillmann, 1899 - 1900; 1434
      Tillmann, Wilhelm
    - Schriftwechsel zum Grunderwerb in Erkenschwick von Heinrich Stegemann, 1899 - 1908; 1435
    - Schriftwechsel zum Grunderwerb in Erkenschwick von Johann Wiebusch, 1899 - 1902; 1436
      Wiebusch, Johann
    - Schriftwechsel zum Grunderwerb in Erkenschwick von Theodor Trentrop, 1899 - 1900; 1437
      Trentrop, Theodor
    - Schriftwechsel zum Grunderwerb in Erkenschwick von Johann Backhaus, 1899 - 1901; 1438
      Backhaus, Johann
    - Schriftwechsel zum Grunderwerb in Erkenschwick von Heinrich Schmülling, 1899 - 1900; 1439
      Schmülling, Heinrich
    - Schriftwechsel zum Grunderwerb in Erkenschwick von Caspar Hölken, 1899 - 1907; 1440
      Hölken, Caspar
    - Schriftwechsel zum Grunderwerb in Erkenschwick von Heinrich Schüder, 1900 - 1915; 1441
      Schüder, Heinrich
    - Schriftwechsel zum Ankauf verschiedener Grundstücke in Erkenschwick, 1906 - 1910; 1442
    - Schriftwechsel zum Grundaustausch mit der Gemeinde Datteln, 1913 - 1914; 1443
    - Schriftwechsel zum Grundaustausch mit der Gemeinde Recklinghausen-Kirchspiel, 1924 - 1926; 1444
    - Schriftwechsel zum Grundaustausch mit der Gemeinde Recklinghausen, 1921 - 1925; 1445
    - Schriftwechsel zum Grundaustausch mit der Gemeinde Herten, 1924 - 1925; 1446
    - Schriftwechsel zum Grundaustausch zwischen der Rapener Dampfziegelei, der Westdeutschen Terrain- und Baubank und der Gemeinde Datteln, 1909 - 1915; 1447
      Westdeutsche Terrain- und Baubank AG
    - Schriftwechsel über Grundabtretungen an den Bäckermeister Heinrich Boltermann, 1918 - 1920; 1448
      Boltermann, Heinrich
    - Schriftwechsel mit Bergmann und Kötter Hermann Kuttmann über Erwerb und Verpachtung eines Grundstücks, 1918 - 1920; 1449
      Kuttmann, Hermann
    - Schriftwechsel zum Grunderwerb von Peter Beckmann, 1899 - 1903; 1450
      Beckmann, Peter
    - Schriftwechsel zu Grundstücks- und Straßenproblemen mit Theodor Wember, Stephan Denninghaus und Antonette Backhaus, 1901 - 1907; 1451
      Wember, Theodor
      Backhaus, Antonette
    - Schriftwechsel zu Grunderwerb in Alt-Oer mit Landwirt Heinrich Beckmann, 1902 - 1915; 1452
      Beckmann, Heinrich
    - Schriftwechsel zu Grunderwerb in Alt-Oer mit der Witwe von Josef Brinkmann, 1900 - 1906; 1453
      Brinkmann, Josef
    - Schriftwechsel zu Grunderwerb in Erkenschwick mit Josef Basteck, 1903 - 1917; 1454
      Basteck, Josef
    - Schriftwechsel zu Grunderwerb in Recklinghausen-Kirchspiel mit Johann Josef Berns, 1902 - 1910; 1455
      Berns, Johann Josef
    - Schriftwechsel zu Grunderwerb in Alt-Oer mit der Witwe Gertrud Buschert, 1902 - 1905; 1456
      Buschert, Gertrud
    - Schriftwechsel zum Grunderwerb Wiesenstraße 13 in Buer-Resse mit den Erben Benthaus, 1905 - 1919; 1457
      Benthaus <Erben>
    - Schriftwechsel mit Rechtsanwalt Busch über Wasserschäden am Wohnhaus seines Bruders Norbert Busch, 1905; 1458
      Busch, Norbert
    - Schriftwechsel zum Grunderwerb Arminiusstraße 3, 5 und 7 in Buer-Resse mit Bernhard und Emma Brieler, 1909 - 1919; 1459
      Brieler, Bernhard
      Brieler, Emma
    - Schriftwechsel zum Grunderwerb von Landwirt Wilhelm Berkenkamp, 1909 - 1917; 1460
      Berkenkamp, Wilhelm
    - Schriftwechsel zum Grunderwerb von Peter Beckbauer, 1913 - 1924; 1461
      Beckbauer, Peter
    - Schriftwechsel zum Grunderwerb von Josef Brinkert, 1913 - 1916; 1462
      Brinkert, Josef
    - Schriftwechsel über mögliche Grundstücksankäufe in Herten von Ewald Backhaus, 1916; 1463
      Backhaus, Ewald
    - Schriftwechsel zum Erwerb des Grundbesitzes von den Erben Buerstedde, 1917 - 1919; 1464
      Buerstedde, Maria
      Buerstedde, Karoline
    - Schriftwechsel zum Grunderwerb Hohewardstraße 31 in Herten von der Creditbank Recklinghausen, 1905 - 1919; 1465
      Creditbank Recklinghausen
      Herten, Hohewardstr.
    - Schriftwechsel zum Erwerb des Guts Dillenburg bei Datteln von Engelbert Maria Herzog von Arenberg, 1908 - 1920; 1466
      Gut Dillenburg
    - Schriftwechsel zum Grunderwerb Adalbertstraße in Herten von Graf Felix Droste zu Vischering von Nesselrode-Reichenstein, 1908 - 1920; 1467
    - Schriftwechsel zum Grunderwerb Clemensstraße 14 a und 14 b in Herten von Heinrich Dertmann, 1919 - 1925; 1468
      Dertmann, Heinrich
      Herten, Clemensstr.
    - Schriftwechsel zu Grundstücksfragen Reitzensteinstraße 22 in Recklinghausen mit der Witwe des Bürgermeisters Dirichs, 1920; 1469
      Dirichs
      Recklinghausen, Reitzensteinstr.
    - Schriftwechsel zu Grunderwerb mit Heinrich Elfert, 1902; 1470
      Elfert, Heinrich
    - Schriftwechsel zu Grunderwerb mit Wilhelm Ellinghaus, 1907; 1471
      Ellinghaus, Wilhelm
    - Schriftwechsel zum Grunderwerb Sedanstraße 89 in Herten mit Gustav Senft, 1893 - 1920; 1472
      Senft, Gustav
    - Schriftwechsel zu Grunderwerb mit Hermann Heeck, 1900 - 1905; 1473
      Heeck, Hermann
    - Schriftwechsel zu Grunderwerb mit Heinrich Schneider, 1889 - 1900; 1474
      Schneider, Heinrich
    - Schriftwechsel zu Grunderwerb mit Wilhelm Hölscher, 1901; 1475
    - Schriftwechsel zu Grunderwerb mit Heinrich Föcker, 1902; 1476
      Föcker, Heinrich
    - Schriftwechsel zu Grunderwerb mit Theodor Fischer, 1902 - 1904; 1477
      Fischer, Theodor
    - Schriftwechsel zu Grunderwerb mit Christoph Heine genannt Kleine, 1902; 1478
      Heine, Christoph
    - Schriftwechsel zu Grunderwerb mit Peter Heck jun., 1902 - 1906; 1479
      Heck, Peter
    - Schriftwechsel zu Grunderwerb mit Paul Kottmann, 1902 - 1905; 1480
      Kottmann, Paul
    - Schriftwechsel zu Grunderwerb mit Franz Knüver, 1902 - 1904; 1481
      Knüver, Franz
    - Schriftwechsel zu Grunderwerb mit den Gemeinden Recklinghausen-Land, Oer und Sinsen, 1902 - 1906; 1482
    - Schriftwechsel zu Grunderwerb mit der Gemeinde Oer, 1902 - 1906; 1483
    - Schriftwechsel zu Grunderwerb mit Heinrich Maibaum, 1902 - 1904; 1484
      Maibaum, Heinrich
    - Schriftwechsel zu Grunderwerb mit Josef Natrop, 1901 - 1903; 1485
      Natrop, Josef
    - Schriftwechsel zu Grunderwerb mit Theodor Ossenkamp, 1902 - 1905; 1486
      Ossenkamp, Theodor
    - Schriftwechsel zu Grunderwerb mit der Katholischen Kirchengemeinde Oer, 1901 - 1905; 1487